【裁判字號】    89,易緝,619
【裁判日期】    900131
【裁判案由】    竊盜等
【裁判全文】
臺灣臺中地方法院刑事判決                        八十九年度易緝字第六一九號
    公  訴  人  臺灣台中地方法院檢察署檢察官
    被      告  甲○○
    選任辯護人  汪紹銘
右列被告因竊盜等案件，經檢察官提起公訴 (八十八年度偵字第一九三八號)本院
判決如左：
    主  文
甲○○共同連續竊盜，處有期徒刑捌月。
    事  實
一、甲○○於民國（下同）七十三年間因侵佔罪經臺灣臺北地方法院判處有期徒刑一
    年確定，於七十四年九月十八日縮短刑期執行完畢（不構成累犯），仍不知悔改
    。緣乙○○（先行審結）未經向台中縣政府申請承租許可，在其先父陳榮華前以
    其妻陳許李名義承租屬台灣省所有，而由內政部營建署新生地開發局管理坐落台
    中縣神岡鄉○○○段後壁厝小段八一六地號地目「田」部分土地 (坵塊八一六之
    六)上繼續耕作，為了牟取暴利，竟夥同甲○○共同意圖為自己不法之所有並基
    於概括之犯意，於八十七年十一月間起至八十八年一月間止，以委託甲○○整地
    作為掩護，而盜採該地之砂石計一萬五千六百三十立方公尺 (面積達一千五百六
    十三平方公尺，挖掘深度十公尺)，得手後將砂石以每立方公尺新台幣 (下同)九
    十元之價格出售予毗鄰之砂石廠即均泰實業股份有限公司總經理丙○○（先行審
    結），丙○○明知該砂石是乙○○與甲○○在上述土地上所盜採，竟基於概括之
    犯意，自八十七年十一月間起在上開砂石廠，分多次向甲○○買受。乙○○與甲○○並自八十八年一月起，以不詳之代價，讓不詳之人傾倒建築廢棄物獲取暴利
    ，而上開建築廢棄物如予處理，其處理費高達三千四百五十四萬二千三百元。
二、案經台中縣警察局移送臺灣台中地方法院檢察署檢察官偵查起訴。
    理  由
一、訊之被告甲○○固不否認受乙○○委託及雇人操作怪手、雇用砂石車整地並將所
    採之前揭砂石以上開價格出售予毗鄰之砂石廠即均泰實業股份有限公司總經理丙○○，惟矢口否認有何竊盜犯行，並辯稱：伊並不知該筆土地是陳許李名義承租
    ，伊只作幾天並不知道該地是國有土地，否則便不會去挖掘云云。然查：
    (一)坐落台中縣神岡鄉○○○段後壁厝小段八一六地號，地目「田」之土地屬台
        灣省所有，而由內政部營建署新生地開發局管理，在上述土地上編號為坵塊
        八一六之六部分土地於六十一年一月由陳榮華向台中縣政府承租耕作，現該
        地使用人名義為陳許李之事實，有土地登記謄本、地籍圖謄本、河川圖影本
        、台中縣河川公地種植使用許可書影本在卷可稽。再台灣省新生地開發局至
        現場勘查結果：被盜之土方約計一萬五千六百三十立方公尺 (面積達一千五
        百六十三平方公尺，挖掘深度十公尺），回填之廢棄物約二萬零三百十九噸
        ，亦有台灣省新生地開發局八十八年二月二十四日八八新開管字第八八○○
        八八三號函所附之損失概估表影本、現場相片在卷可按。
    (二)上開八一六地號，地目「田」之土地，原可種植水稻、馬鈴薯等作物，此已
        据共同被告乙○○警訊時供明在卷，則上開土地既可供種植水稻等作物，當
        己甚平坦，整地之說已難以採信。且據共同被告乙○○於八十八年三月三十
        一日十五時警訊時供承：該筆土地是伊於八十七年十一月一日委託甲○○調
        用挖土機及車輛，進行挖採砂石並由甲○○負責回填建築廢棄物；挖掘之深
        度約有十公尺深，面積約有○點十四公頃左右，已全部挖掘等語。復稱：所
        挖掘之砂石 (確實數量不知）由甲○○雇用挖土機及貨車載往隔壁之均泰砂
        石場由老闆購買（該老闆我們皆稱之「總」）甲○○以每一立方公尺砂石賣
        價是新台幣九十元。挖採後前一段是甲○○有叫建築廢棄物填倒，未填平，
        後伊再叫建築廢棄物填倒，欲填平所挖之坑洞，詳細數量伊不知道，又挖採
        砂石及回填建築廢棄物亦未經申請許可等語。又稱：土地委託甲○○挖採砂
        石，回填垃圾廢棄土，於八十八年二月二日左右上午甲○○親送二十八萬元
        給伊，作為挖掘砂石，回填垃圾廢棄物之代價補償等語，並有委託書影本二
        張在卷可按；而訊之同案被告丙○○供稱在八十七年十一月是甲○○來接洽
        要賣給我們砂石，共向甲○○買約四千立方米，共支付給甲○○四十萬元左
        右，並未與乙○○接洽，皆是與甲○○接洽等語，而被告甲○○亦供承係其
        聯絡他人去到建築廢棄物等情（見本院九十年一月十八日審訊筆錄）。綜上
        觀之，同案被告乙○○如確係整地，何以挖掘之深度達十公尺深，且所回填
        者係建築之廢棄物，再其委託被告甲○○整地竟未付錢給甲○○，反而由被
        告甲○○給付二十八萬元；且被告甲○○若僅止於受託整地，則為何又聯絡
        他人回填建築廢棄物，足認同案被告乙○○係與被告甲○○共同盜採砂石出
        售牟利，而二人書立之委託書亦足證二人在上述土地上共同盜採砂石出售牟
        利，已甚灼然。被告甲○○否認及所辯顯係卸責之詞，不足採信。綜上所述
        ，本件事證明確，被告甲○○右揭犯行，堪以認定。
二、核被告甲○○所為係犯刑法第三百二十條第一項竊盜罪。被告甲○○與乙○○間
    有犯意聯絡及行為分擔，係共同正犯。被告甲○○所為數行為，時間緊接，所犯
    罪名相同，顯係基於概括之犯意為之，為連續犯，爰依刑法第五十六條之規定以
    一罪論，並加重其刑。爰審酌被告之犯罪動機、手段、對國家社會所造成之危害
    及犯後之態度等一切情狀，量處如主文所示之刑。又被告甲○○盜取砂石並供人
    傾倒建築廢棄物獲取暴利，破壞水土保持，上開建築廢棄物如予處理，其處理費
    高達三千四百五十四萬二千三百元之鉅，且迄未回復原狀，自不宜宣告緩刑，附
    予敘明。
據上論斷，應依刑事訴訟法第二百九十九條第一項前段，刑法二十八條、第五十六條
、第三百二十條第一項，罰金罰鍰提高標準條例第一條前段判決如主文。
中      華      民      國      九十      年      一    月    三十一    日
                                     臺灣臺中地方法院交通法庭
                                         法  官  許金樹
右正本證明與原本無異。
如不服本判決，應於判決送達後十日內向本院提出上訴狀，上訴於臺灣高等法院臺中
分院( 須附繕本 )。
                                          書記官
中    華    民    國      九十      年       二      月     三        日


司法院資訊處製作；財團法人民間司法改革基金會備份。
